【裁判字號】    92,交抗,67
【裁判日期】    920331
【裁判案由】    違反道路交通管理處罰條例
【裁判全文】
臺灣高等法院刑事裁定                              九十二年度交抗字第六七號
    抗  告  人  甲○○
    即受處分人
右列抗告人因違反道路交通管理處罰條例案件，不服台灣台北地方法院交通法庭中華
民國九十一年年十二月二十七日裁定（九十一年度交聲字第一一八七號），提起抗告
，本院裁定如左：
    主  文
抗告駁回。
    理  由
一、本件原裁定以抗告人即異議人甲○○於民國九十一年六月十一日十一時四十分許
    ，駕駛車號ＡＰＬ—○○六號重型機車，由臺北市○○路紅燈右轉至萬大路四二
    三巷內之事實，有臺北市政府警察局北市警交大字第ＡＢＹ二八三○五五號舉發
    違反道路交通管理事件通知單一紙在卷可憑，異議人亦自承：照公車原本的行車
    路線，他應該要在路口右轉，所以伊把車速減慢，等他開過，沒想到他竟然直行
    而去，伊停在路口就直接右轉了等語在卷，是異議人有紅燈右轉之事實，違規事
    證明確，應堪認定。至異議人辯稱該部二一二路公車，本應右轉卻直行云云，縱
    認其所辯屬實，然此對異議人紅燈右轉之違規事實之認定，亦不生影響。從而，
    原處分機關依道路交通安全管理處罰條例第五十三條、第六十三條第一項第三款
    之規定裁處罰緩異議人一千八元併記違規點數三點，核無違誤，本件異議無理由
    ，應予駁回。
二、抗告意旨略以抗告人於九十一年六月十一日十一時四十分許，駕駛車號ＡＰＬ—
    ○○六號重型機車，由臺北市○○路右轉至萬大路四二三巷時，正值綠燈，只因
    為早先看到超車的公車在預期公車也會右轉的心理，所以把車速減低、放慢，想
    讓公車先行，不會因公車轉彎而掃到自己，在幾十公尺外的警員看到時，抗告人
    變成紅燈右轉，實在是與現況不同。
三、按汽車駕駛人，行經有燈光號誌管制之交岔路口闖紅燈者，處一千八百元以上五
    千四百元以下罰鍰，道路交通管理處罰條例第五十三條定有明文；且汽車駕駛人
    駕駛汽車違反道路交通管理處罰條例第五十三條規定者，除應依該條所規定之罰
    鍰處罰外，並應記違規點數三點，道路交通管理處罰條例第六十三條第一項第三
    款亦定有明文。查抗告人於民國九十一年六月十一日十一時四十分許，駕駛車號
    ＡＰＬ—○○六號重型機車，由臺北市○○路紅燈右轉至萬大路四二三巷內之事
    實，有臺北市政府警察局北市警交大字第ＡＢＹ二八三○五五號舉發違反道路交
    通管理事件通知單一紙在卷可憑，抗告人亦自承確有被攔停，本件並無任何積極
    證據足以證明該執勤員警之舉發係屬虛偽，或使人足信該名員警有何不可採之品
    性證據或前科證據存在，抗告人亦未提出該名執勤員警之舉發確屬不實之相關證
    據以供調查，尚難僅憑抗告人之片面指述遽認本件有濫行取締之情形；本件既查
    無任何積極證據足資證明該員有捏造事實濫行舉發之情事，則執勤員警本其維護
    交通秩序安全職責所為之依法舉發，自應受到合法正確之推定。抗告人並未提出
    該員警有何私心之證據，空言抗告，自無可採，本件抗告人違規之事實明確，原
    裁定認原處分機關援引前開規定對抗告人裁處罰鍰一千八元併記違規點數三點等
    ，並無不當，而駁回抗告人之異議，揆諸前揭之規定，並無違誤，抗告人之抗告
    為無理由，應予駁回。
四、依道路交通管理處罰條例第八十九條，道路交通案件處理辦法第二十六條，刑事
    訴訟法第四百十二條裁定如主文。
中    華    民    國        九十二    年       三       月    三十一    日
                              臺灣高等法院交通法庭
                                  審判長法  官  陳  正  雄
                                        法  官  許  錦  印
                                        法  官  許  宗  和
右正本證明與原本無異。
不得再抗告。
                                        書記官  廖  艷  莉
中    華    民    國        九十二    年       四       月      四      日


司法院資訊處製作；財團法人民間司法改革基金會備份。
